臺灣高等法院臺中分院刑事判決　　　　 100年度上訴字第40號
上　訴　人
即　被　告　李秋芳
上列上訴人因違反毒品危害防制條例案件，不服臺灣彰化地方法
院99年度訴字第1418號中華民國99年12月1日第一審判決（起訴
案號：臺灣彰化地方法院檢察署99年度撤緩偵字第136號），提
起上訴，本院判決如下：
    主  文
上訴駁回。
    理  由
一、按不服地方法院之第一審判決而上訴者，須提出上訴書狀，
    並應敘述具體理由，刑事訴訟法第三百六十一條第一項定有
    明文，此為上訴必備之程式；而所謂「具體理由」，必係依
    據卷內既有訴訟資料或提出新事證，指摘或表明第一審判決
    有何採證認事、用法或量刑等足以影響判決本旨之不當或違
    法，而構成應予撤銷之具體事由，始克當之（例如：依憑證
    據法則具體指出所採證據何以不具證據能力，或依憑卷證資
    料，明確指出所為證據證明力之判斷如何違背經驗、論理法
    則）；倘僅泛言原判決認定事實錯誤、違背法令、量刑失之
    過重或輕縱，而未依上揭意旨指出具體事由，或形式上雖已
    指出具體事由，然該事由縱使屬實，亦不足以認為原判決有
    何不當或違法者（例如：對不具有調查必要性之證據，法院
    未依聲請調查亦未說明理由，或援用證據不當，但除去該證
    據仍應為同一事實之認定），皆難謂係具體理由，俾與第二
    審上訴制度旨在請求第二審法院撤銷、變更第一審不當或違
    法之判決，以實現個案救濟之立法目的相契合，並節制濫行
    上訴（最高法院97年度臺上字第892號刑事判決參照）。次
    原審法院認為上訴不合法律上之程式者，應以裁定駁回之。
    第二審法院認為上訴書狀未敘述理由或上訴有第三百六十二
    條前段之情形者，應以判決駁回之。又分別為刑事訴訟法第
    三百六十二條、第三百六十七條所明定。再第三百六十七條
    之判決，得不經言詞辯論為之。同法第三百七十二條亦定有
    明文。
二、本件原判決以被告李秋芳前於民國91年間，因施用毒品案件
    ，經臺灣彰化地方法院以91年度毒聲字第2511號裁定令入戒
    治處所施以強制戒治1年，於92年10月14日執行完畢釋放。
    復於94、95年間，因施用毒品案件，經臺灣彰化地方法院94
    年度訴字第1879號、95年度訴字第1750號先後判處有期徒刑
    1年、1年2月確定，兩案接續執行，復均經減刑後，於96年
    12月4日縮短刑期假釋出監，於97年1月22日假釋期滿未經撤
    銷視為執行完畢。詎仍不知悔改，復基於施用第一級毒品海
    洛因之犯意，於98年12月8日晚上7時許，在彰化縣員林鎮中
    央里田中央巷28弄1號住處，以將海洛因摻入香煙後點燃吸
    食之方式，施用第一級毒品海洛因1次（煙蒂1只已丟棄而滅
    失）；另基於施用第二級毒品甲基安非他命之犯意，於同日
    晚間7時許，在上址住處，以將甲基安非他命置入玻璃球管
    燒烤產生煙霧後吸食之方式，施用第二級毒品甲基安非他命
    1次（玻璃球管1支已丟棄而滅失）等犯罪事實，業據被告李
    秋芳警詢、偵查中及原審審理時供承不諱，且被告為警採集
    之尿液送驗結果呈嗎啡、可待因及甲基安非他命陽性反應，
    有彰化縣警察局員林分局委檢驗尿液代號與真實姓名對照認
    證單及詮昕科技股份有限公司濫用藥物尿液檢驗報告各1紙
    在卷可稽，足認被告之自白與事實相符，堪以採信，被告所
    犯施用第一、二級毒品之犯行，應堪認定。又查被告前曾於
    94、95年間，因施用毒品案件，於97年1月22日假釋期滿未
    經撤銷視為執行完畢，有臺灣高等法院被告前案紀錄表在卷
    可考，其於5年以內故意再犯本件有期徒刑以上之2罪，均為
    累犯，應各依刑法第47條第1項之規定加重其刑。爰審酌被
    告前有多次毒品前科，素行非佳，又其曾因施用毒品經強制
    戒治後，猶未能深切體認毒品危害己身之鉅，及早謀求脫離
    毒害之道，反而伺機再犯，未見有何收斂、警惕之意，無視
    於毒品對於自身健康之戕害及國家對於杜絕毒品犯罪之禁令
    ，自有使其接受相當時期監禁以敦化性情之必要，惟念其施
    用毒品固戕害個人健康至深，然就他人權益之侵害仍屬有限
    ，且犯後坦承犯行，態度良好，及其犯罪之動機、目的、手
    段、智識程度、家庭經濟狀況不佳之生活狀況等一切情狀，
    就施用第一、二級毒品，均累犯，分別量處有期徒刑壹年貳
    月、捌月，並定應執行有期徒刑壹年柒月。至未扣案之煙蒂
    1只及玻璃球管1支，雖均屬本件供被告施用上開毒品所用之
    工具，惟業經被告丟棄而滅失，此據被告供明在卷，無從併
    予宣告沒收，併予敘明。已詳述所憑之證據及其認定之理由
    。經形式上觀察，核無不合。
三、上訴人即被告李秋芳（下稱被告）上訴意旨略以：被告單獨
    扶養幼女，母親年邁且有多年糖尿病史，姐姐為漸凍人，且
    被告兄長亦因案於二林監獄執行中，家中經濟貧困亟需被告
    幫忙分擔，懇請鈞院審酌前情而予從輕量刑云云。經查：
(一)、按「量刑之輕重，係屬事實審法院得依職權自由裁量之事項
    ，苟已斟酌刑法第57條各款所列情狀，而未逾越法定刑度，
    不得遽指為違法」（最高法院85年度臺上字第2699號裁判要
    旨參照）。本件被告所犯施用第一、二級毒品罪，其法定刑
    為6月以上5年以下有期徒刑、3年以下有期徒刑，且被告為
    累犯，應依刑法第47條第1項規定加重本刑至二分之一，原
    審審酌被告前有多次毒品前科，素行非佳，因施用毒品經強
    制戒治後，猶未能深切體認毒品危害己身之鉅，施用毒品固
    戕害個人健康至深，然就他人權益之侵害仍屬有限，犯後坦
    承犯行，態度良好，及其犯罪之動機、目的、手段、智識程
    度、家庭經濟狀況不佳之生活狀況等一切情狀，量處前揭徒
    刑，並定應執行有期徒刑一年七月，顯已斟酌刑法第57條各
    款所列情狀而未逾越法定刑度，且無濫用量刑權限情形存在
    ，其量刑難認有何違法或不當之處。
(二)、綜上所述，被告上訴意旨泛稱原審判決量刑過重，請求從輕
    量刑云云，惟未提出新事證以供調查，亦未依據卷內之訴訟
    資料，指摘原審判決有何足以影響判決本旨之不當或違法，
    而構成應予撤銷之具體事由，徒憑己意漫指原審判決不當，
    尚不足以動搖原審判決認定犯罪事實及量刑之基礎，難認係
    得上訴第二審之具體理由。依上揭說明，被告提起之第二審
    上訴為不合法律上程式，爰不經言詞辯論，判決駁回上訴。
據上論斷，應依刑事訴訟法第三百六十七條前段、三百七十二條
，判決如主文。
中    華    民    國   100    年    1     月    13    日
            刑事第六庭    審判長法  官  李  文  雄
                                法  官  陳  如  玲
                                法  官  蔡 王 金 全
上列正本證明與原本無異。
施用第一級毒品部分得上訴；施用第二級毒品部分不得上訴。
如不服本判決應於收受送達後十日內向本院提出上訴書狀，其未
敘述上訴理由者，並得於提起上訴後十日內向本院補提理由書 (
均須按他造當事人之人數附繕本)「切勿逕送上級法院」。
                                書記官  金  珍  華
中    華    民    國   100    年    1     月    13    日